臺灣板橋地方法院刑事判決　　　　　　 100年度訴字第1511號
公　訴　人　臺灣板橋地方法院檢察署檢察官
被　　　告　張金泰
　　　　　　鄭竣元原名鄭永盛.
　　　　　　吳啟祥
上列被告等因偽造文書等案件，經檢察官提起公訴（100 年度偵
字第4433號、100 年度偵字第7055號、100 年度偵字第7225號）
，被告等於準備程序進行中就被訴事實均為有罪之陳述，經本院
合議庭裁定由受命法官獨任進行簡式審判程序，並判決如下：
    主      文
張金泰犯如附表所示之罪，各處如附表所示之刑。前開宣告有期
徒刑部分，應執行有期徒刑玖月，如易科罰金，以新臺幣壹仟元
折算壹日；前開宣告拘役部分，應執行拘役壹佰日，如易科罰金
，以新臺幣壹仟元折算壹日。機車保養登記表送修人欄上偽造之
「張家豪」署名壹枚，沒收之。
鄭竣元共同犯竊盜罪，累犯，處拘役伍拾日，如易科罰金，以新
臺幣壹仟元折算壹日；又犯收受贓物罪，累犯，處拘役肆拾日，
如易科罰金，以新臺幣壹仟元折算壹日；又犯竊盜罪，累犯，處
有期徒刑月，如易科罰金，以新臺幣壹仟元折算壹日，扣案之
鑰匙壹支，沒收之；又犯竊盜罪，累犯，處有期徒刑月，如易
科罰金，以新臺幣壹仟元折算壹日。前開宣告有期徒刑部分，應
執行有期徒刑肆月，如易科罰金，以新臺幣壹仟元折算壹日；前
開宣告拘役部分，應執行拘役柒拾日，如易科罰金，以新臺幣壹
仟元折算壹日。扣案之鑰匙壹支，沒收之。
吳啟祥共同犯竊盜罪，處有期徒刑貳月，如易科罰金，以新臺幣
壹仟元折算壹日。
    事      實
一、張金泰前於民國97年間，因詐欺案件，經本院以97年度簡字
    第4267號判處有期徒刑4 月確定，於97年9 月30日易科罰金
    執行完畢。再因詐欺案件，經本院以97年易字第3531號判處
    有期徒刑3 月，復經臺灣高等法院以98年上易字第817 號駁
    回上訴確定，於98年9 月29日執行完畢出監。鄭竣元前於97
    年間，因詐欺案件，經本院以97年簡字第2692號判處有期徒
    刑3 月確定，98年4 月17日易科罰金執行完畢。詎猶不知悔
    改，而為下列行為：
（一）張金泰意圖為自己不法之所有，於99年9 月15日下午1 時
      許，在址設臺北縣板橋市（現已改制為新北市板橋區，下
      同）館前西路139 號3 樓「戰略高手」網咖，趁店員疏於
      看管之際，徒手竊取楊東錦所有之電腦主機1 部，得手後
      逃逸。
（二）張金泰另意圖為自己不法之所有，於99年10月中旬某日，
      在址設臺北縣板橋市○○路○ 段116 號「人來人往網咖」
      ，趁店員疏於看管之際，徒手竊取曾志明所有之電腦記憶
      體2 條【價值共計約新臺幣（下同）2,400 元】，得手後
      逃逸。並將上開記憶體持往址設臺北縣土城市（現已改制
      為新北市土城區○○○路之好樂迪KTV 附近變賣，得款後
      花費殆盡。
（三）張金泰復意圖為自己不法之所有，於99年10月31日凌晨4
      時許，在址設臺北縣板橋市○○街23巷8 弄9 號「eSPORT
      網咖」，趁店員疏於看管之際，徒手竊取白宗元所有之電
      腦記憶體2 條（價值共計約2,400 元），得手後逃逸。並
      將上開電腦記憶體2 條持往上開好樂迪KTV 附近變賣，得
      款後花費殆盡。
（四）鄭竣元與張金泰共同意圖為自己不法之所有，並基於竊盜
      之犯意聯絡，於99年11月20日晚間7 時許，在址設臺北縣
      板橋市○○路○ 段225 號「MAP 牛仔服飾店」，由鄭竣元
      負責把風，張金泰則趁店員疏於看顧之際，徒手竊取許俊
      傑所管領之背心2 件（共價值5,600 元），得手後旋由鄭
      竣元騎乘機車搭載張金泰逃離現場，並將所竊得之背心留
      供己用。嗣鄭竣元於99年12月10日中午12時30分許，在臺
      北縣板橋市○○路○ 段1 巷2 號4 樓為警查獲，起出上開
      遭竊背心中之1 件，因而查獲上情。
（五）張金泰與吳啟祥共同意圖為自己不法之所有，並基於竊盜
      之犯意聯絡，於99年11月24日凌晨零時許，在址設臺北縣
      板橋市○○○路139 號3 樓「戰略高手網咖」內，趁店員
      疏於看管之際，由張金泰負責把風，吳啟祥則徒手竊取楊
      東錦所有之電腦主機1 部，得手後逃逸。嗣吳啟祥將上開
      主機變賣，所得均花費殆盡。
（六）鄭竣元已預見某真實姓名年籍不詳，自稱「楊東霖」之成
      年男子所交付之車牌號碼EGC-150 號牌1 面【為戴莉莉所
      有，於98年6 月27日下午5 時許，在臺北縣新莊市（現已
      改制為新北市新莊區，以下同）民安西路229 巷內失竊】
      ，係他人犯財產性犯罪後所得之來源不明贓物，竟仍基於
      收受贓物之不確定故意，於99年11月1 日前某時，在臺北
      縣樹林市（現已改制為新北市樹林區○○○街某大樓之地
      下停車場內予以收受。又意圖為自己不法之所有，於99年
      11月1 日下午2 時許，在臺北縣新莊市○○○路245 巷2
      號停車格，見張原瑞所有之車牌號碼QTN-580 號輕型機車
      1 輛停放該處無人看管，乃以其所有之鑰匙1 支開啟該機
      車電門而發動該機車，竊取該機車得手後逃逸。嗣鄭竣元
      將該機車之號牌拔除丟棄，換裝前揭車牌號碼EGC-150 號
      牌後使用。又張金泰明知鄭竣元前揭機車1 輛係屬來路不
      明之贓車，竟仍基於收受贓物之犯意，自99年11月1 日起
      至同年月29日間，向鄭竣元借用該車供己代步使用而予以
      收受。嗣於99年11月29日下午1 時30分許，因該機車故障
      ，張金泰與鄭竣元將該機車送往址設桃園縣龜山鄉○○路
      ○ 段352 號邱文宋所經營之裕發機車行維修。張金泰為隱
      匿其身分，竟又基於行使偽造私文書之犯意，在機車保養
      登記表送修人欄偽簽「張家豪」之署名1 枚，用以表示係
      張家豪送修該機車而偽造該私文書，並交回邱文宋收執而
      行使之，足以生損害於張家豪及邱文宋關於機車維修資料
      管理之正確性。嗣因邱文宋察覺有異，報警處理，經警扣
      得鄭竣元所有持以竊取上開車輛之鑰匙1 支，並在該車採
      得指紋1 枚，送請內政部警政署刑事警察局鑑定結果，與
      鄭竣元之指紋相符，因而查悉上情。
（七）鄭竣元意圖為自己不法之所有，於99年12月2 日凌晨2 時
      許至同日下午2 時許間之某時，在臺北縣板橋市○○路旁
      之菜市場內，以不詳方式，竊取陳靖穎所有，借予朱碩凱
      使用之車牌號碼FUB-662 號重型機車1 輛，得手後供己代
      步使用。嗣於99年12月6 日下午6 時許，為警在臺北縣新
      莊市○○路16巷2 號旁尋獲。經警在該車之左側後照鏡採
      得指紋1 枚，送請內政部警政署刑事警察局鑑定結果，與
      鄭竣元之指紋相符，因而查獲。
二、案經許俊傑訴由臺北縣政府（現已改制為新北市政府，以下
    同）警察局海山分局、戴莉莉訴由桃園縣政府警察局龜山分
    局及臺北縣政府警察局新莊分局移請臺灣板橋地方法院檢察
    署檢察官偵查起訴。
    理      由
一、本案被告張金泰、鄭竣元及吳啟祥所犯均係死刑、無期徒刑
    、最輕本刑為3 年以上有期徒刑以外之罪，亦均非高等法院
    管轄之第一審案件。其等於準備程序進行中就前揭被訴事實
    均為有罪之陳述，經受命法官告知簡式審判程序之旨，並聽
    取其等與公訴人之意見後，本院認無不得或不宜改依簡式審
    判程序進行之情事，依刑事訴訟法第273 條之1 第1 項、第
    284 條之1 規定，裁定本案由受命法官獨任進行簡式審判程
    序，合先敘明。
二、上揭犯罪事實，業據被告張金泰於警詢、偵訊及本院審理時
    、被告鄭竣元、吳啟祥於本院審理時供認不諱，核與證人即
    被害人楊東錦、曾志明、白宗元、吳典偉、邱文宋、陳靖穎
    、證人即告訴人許俊傑、戴莉莉、證人即被害人張原瑞之母
    吳明真於警詢時證述之情節相符，並有贓物認領保管單3 紙
    、監視錄影翻拍相片3 張、現場及贓物相片19張、桃園縣政
    府警察局車輛尋獲電腦輸入單2 張、失車- 案件基本資料詳
    細畫面報表1 紙、機車保養登記表1 紙及內政部警政署刑事
    警察局99年12月17日刑紋字第0990175813號、100 年3 月2
    日0000000000號鑑定書各1 份在卷可查，另扣有鑰匙1 支可
    資佐證。足徵被告等上開任意性之自白與事實相符，均堪採
    信。本案事證已臻明確，被告等犯行均堪以認定，均應依法
    論科。
三、核被告張金泰如事實欄一(一)至(五)所為、被告鄭竣元如事實欄
    一(四)、(七)所為、被告吳啟祥如事實欄一(五)所為，均係犯刑法
    第320 條第1 項之竊盜罪；被告張金泰如事實欄一(六)所為，
    係犯同法第349 條第1 項之收受贓物罪、同法第216 條、第
    210 條之行使偽造私文書罪；被告鄭竣元如事實欄一(六)所為
    ，係犯同法第349 條第1 項之收受贓物罪、同法第320 條第
    1 項之竊盜罪。被告張金泰如事實欄一(六)所示偽造「張家豪
    」之署名之行為，係偽造私文書之階段行為；其偽造私文書
    後復持以行使，其偽造之低度行為，應為行使之高度行為所
    吸收，均不另論罪。另被告張金泰、鄭竣元就如事實欄一(四)
    所示部分，被告張金泰、吳啟祥就如事實欄一(五)所示部分，
    均有犯意聯絡及行為分擔，均應論以共同正犯。再者，被告
    張金泰所犯上開7 罪間，被告鄭竣元所犯上開4 罪間，犯意
    均屬各別，行為亦均互異，應均予分論併罰。被告張金泰前
    於97年間，因詐欺案件，經本院以97年度簡字第4267號判處
    有期徒刑4 月確定，於97年9 月30日易科罰金執行完畢。再
    因詐欺案件，經本院以97年易字第3531號判處有期徒刑3 月
    ，復經臺灣高等法院以98年上易字第817 號駁回上訴確定，
    於98年9 月29日執行完畢出監；被告鄭竣元前於97年間，因
    詐欺案件，經本院以97年簡字第2692號判處有期徒刑3 月確
    定，98年4 月17日易科罰金執行完畢等情，有臺灣高等法院
    被告前案記錄表在卷可查。其等於受徒刑之執行完畢，5 年
    以內故意再犯本案有期徒刑以上之罪，均為累犯，均應依刑
    法第47條第1 項規定加重其刑。爰審酌被告等正值青壯，不
    思以正當途徑獲取財物，竟為本案犯行，對告訴人等及被害
    人等之財產安全及社會治安影響非輕，並斟酌其等竊得財物
    、取得贓物之價值、犯罪後坦承犯行之態度，及其等犯罪之
    動機、目的、手段、品行及智識程度等一切情狀，分別量處
    如主文所示之刑，並就被告張金泰、鄭竣元經宣告有期徒刑
    、拘役部分分別定其應執行之刑，及均諭知如易科罰金之折
    算標準，以資懲儆。又被告張金泰在機車保養登記表送修人
    欄上偽造之「張家豪」署名1 枚，不問屬於被告張金泰與否
    ，應依刑法第219 條之規定，宣告沒收之。至該機車保養登
    記表業經被告張金泰行使，交付邱文宋而行使之，已非被告
    張金泰所有之物，爰不為沒收之宣告，附此敘明。另扣案之
    鑰匙1 支為被告鄭竣元所有，持以竊取車牌號碼QTN-580 號
    輕型機車之工具，爰依刑法第38條第1 項第2 款規定，宣告
    沒收之。
據上論斷，應依刑事訴訟法第273 條之1 第1 項、第299 條第1
項前段，刑法第28條、第216 條、第210 條、第219 條、第320
條第1 項、第349 條第1 項、第47條第1 項、第41條第1 項前段
、第8 項、第38條第1 項第2 款、第51條第5 款、第6 款，刑法
施行法第1 條之1 ，判決如主文。
本案經檢察官黃嘉妮到庭執行職務。
中    華    民    國   100    年    8     月    26    日
                  刑事第十八庭  法  官  謝梨敏
上列正本證明與原本無異。
如不服本判決，應於判決送達後10日內敘明上訴理由，向本院提
出上訴狀 (應附繕本) ，上訴於臺灣高等法院。其未敘述上訴理
由者，應於上訴期間屆滿後20日內向本院補提理由書「切勿逕送
上級法院」。
                                書記官  林怡君
中    華    民    國   100    年    8     月    26    日
附錄本案論罪科刑法條全文：
中華民國刑法第210條：
偽造、變造私文書，足以生損害於公眾或他人者，處五年以下有
期徒刑。
中華民國刑法第216條：
行使第二百十條至第二百十五條之文書者，依偽造、變造文書或
登載不實事項或使登載不實事項之規定處斷。
中華民國刑法第320條：
意圖為自己或第三人不法之所有，而竊取他人之動產者，為竊盜
罪，處五年以下有期徒刑、拘役或五百元以下罰金。
意圖為自己或第三人不法之利益，而竊佔他人之不動產者，依前
項之規定處斷。
前二項之未遂犯罰之。
中華民國刑法第349條：
收受贓物者，處三年以下有期徒刑、拘役或五百元以下罰金。
搬運、寄藏、故買贓物或為牙保者，處五年以下有期徒刑、拘役
或科或併科一千元以下罰金。
因贓物變得之財物，以贓物論。
附表：
 ┌──┬─────┬──────────────────┐
 │編號│犯罪行為  │宣告之罪刑                          │
 ├──┼─────┼──────────────────┤
 │ 1  │如事實欄一│張金泰犯竊盜罪，累犯，處有期徒刑月│
 │    │(一)所示    │，如易科罰金，以新臺幣壹仟元折算壹日│
 │    │          │。                                  │
 ├──┼─────┼──────────────────┤
 │ 2  │如事實欄一│張金泰犯竊盜罪，累犯，處拘役肆拾日，│
 │    │(二)所示    │如易科罰金，以新臺幣壹仟元折算壹日。│
 ├──┼─────┼──────────────────┤
 │ 3  │如事實欄一│張金泰犯竊盜罪，累犯，處拘役肆拾日，│
 │    │(三)所示    │如易科罰金，以新臺幣壹仟元折算壹日。│
 ├──┼─────┼──────────────────┤
 │ 4  │如事實欄一│張金泰共同犯竊盜罪，累犯，處拘役伍拾│
 │    │(四)所示    │日，如易科罰金，以新臺幣壹仟元折算壹│
 │    │          │日。                                │
 ├──┼─────┼──────────────────┤
 │ 5  │如事實欄一│張金泰共同犯竊盜罪，累犯，處有期徒刑│
 │    │(五)所示    │月，如易科罰金，以新臺幣壹仟元折算│
 │    │          │壹日。                              │
 ├──┼─────┼──────────────────┤
 │ 6  │如事實欄一│張金泰犯收受贓物罪，累犯，處有期徒刑│
 │    │(六)所示    │月，如易科罰金，以新臺幣壹仟元折算│
 │    │          │壹日；又犯行使偽造私文書罪，累犯，處│
 │    │          │有期徒刑肆月，如易科罰金，以新臺幣壹│
 │    │          │仟元折算壹日。機車保養登記表送修人欄│
 │    │          │上偽造之「張家豪」署名壹枚，沒收之。│
 └──┴─────┴──────────────────┘